臺灣臺北地方法院刑事判決　　　　　　　96年度易字第2837號
公　訴　人　臺灣臺北地方法院檢察署檢察官
被　　　告　甲○○
　　　　　　丙○○
　　　　　　乙○○
　　　　　　辛○○
　　　　　　己○○
　　　　　　庚○○
　　　　　　丁○○
　　　　　　戊○○
　　　　　　壬○○
上列被告因賭博案件，經檢察官提起公訴（96年度偵字第21523
號），嗣被告於準備程序為有罪之陳述，經本院改行簡式審判程
序，判決如下：
    主  文
甲○○共同意圖營利，聚眾賭博，處有期徒刑伍月，如易科罰金
，以新臺幣壹仟元折算壹日。扣案如附表所示之物均沒收。
丙○○、乙○○、辛○○共同意圖營利，聚眾賭博，各處有期徒
刑肆月，如易科罰金，均以新臺幣壹仟元折算壹日。扣案如附表
所示之物均沒收。
己○○共同意圖營利，聚眾賭博，處有期徒刑參月，如易科罰金
，以新臺幣壹仟元折算壹日。扣案如附表所示之物均沒收。
庚○○在公眾得出入之場所賭博財物，處罰金新臺幣伍仟元，如
易服勞役，以新臺幣壹仟元折算壹日。扣案如附表編號八所示之
編號1之超九水果盤電玩主機台壹台及IC板壹組均沒收。
丁○○在公眾得出入之場所賭博財物，處罰金新臺幣伍仟元，如
易服勞役，以新臺幣壹仟元折算壹日。扣案如附表編號十所示之
編號10之PK撲克牌電玩主機台壹台及IC板壹組均沒收。
戊○○在公眾得出入之場所賭博財物，處罰金新臺幣伍仟元，如
易服勞役，以新臺幣壹仟元折算壹日。扣案如附表編號十一所示
之編號2之麻將電玩主機台壹台及IC板壹組均沒收。
壬○○在公眾得出入之場所賭博財物，處罰金新臺幣伍仟元，如
易服勞役，以新臺幣壹仟元折算壹日。扣案如附表編號九所示之
編號7之歡樂列車水果拉BAR電玩主機台壹台及IC板壹組均沒收。
    事  實
一、甲○○係址設臺北市○○區○○街104 號「快樂天堂」電玩
    店實際負責人，丙○○係參與經營者，於民國96年06月間由
    丙○○出面向不知情之屋主林財旺（另為不起訴處分）簽訂
    上址之租賃契約以供作賭博場所，均明知該遊戲場未依電子
    遊戲場業管理條例規定辦理營利事業登記者，不得經營電子
    遊戲場業，且經營電子遊戲場業，亦不得提供在公眾得出入
    之場所聚眾賭博並與之賭博財物之行為，竟仍基於共同違法
    經營電子遊戲場業與意圖營利提供賭博場所聚眾賭博並與之
    賭博之集合犯意聯絡，自96年6月5日起，於上址「快樂天堂
    」電玩店之公眾得出入之場所內，未經辦理電子遊戲場業之
    營利事業登記，擺設超九水果盤6臺、歡樂列車水果拉BAR 2
    台、PK撲克牌19台、麻將2台及彈珠台2台等機台共31台，供
    任何欲成為會員之特定多數人隨意進出把玩，以上開機台作
    為賭具，而經營電子遊戲場業，甲○○為求經營前揭賭博性
    電玩，均以月薪2萬5千元之代價僱用乙○○擔任現場負責人
    ，僱用辛○○負責開分、洗分、兌換賭資、暨以附表編號十
    六所示之遙控器切換機台畫面及打掃清潔等工作，及自96年
    06月15日起僱用己○○擔任該電玩店員工，亦擔任開分、洗
    分、兌換賭資及打掃清潔等工作，乙○○、辛○○、己○○
    均明知該電玩店係未經依規定辦理電子遊戲場業之營利事業
    登記，且係以機台與賭客對賭及提供賭博場所聚眾賭博，竟
    仍與甲○○、丙○○基於共同犯意聯絡，而應允分別受僱擔
    任前揭工作，其賭博方式為：PK撲克牌及彈珠台電玩機台，
    係以新臺幣（下同）1元開1分（俗稱1比1）之方式；超九水
    果盤、歡樂列車水果拉BAR電玩機台，則係以1元開5 分（俗
    稱1比5）之方式；麻將電玩機台則係以1元開10分（俗稱1比
    10）之方式，由現場工作人員向賭客收取現金後，依現金數
    額依前揭比率將分數輸入機台內亦即開分，開分後供客人把
    玩，由賭客與上開機台對賭，以牌的大小決定輸贏，或以麻
    將方式對賭，或如押中可獲得倍數不等之分數，如未押中，
    則分數為機台沒入等賭博方式，賭客把玩後將所得或所剩之
    分數兌換時，再由現場工作人員到賭客所打玩之機台前確認
    分數亦即洗分後，依賭客所把玩之電玩種類按前揭比率兌換
    成現金直接交給賭客，如賭客不想兌換成現金，亦可由工作
    人員記帳後，待賭客下次來時再開相同分數把玩，且為免爭
    議以如附表編號五所示之數位相機拍攝電玩螢幕畫面以為證
    明，乙○○並以其所有、如附表編號四所示之手機紀錄店內
    營業額及人數，便於回覆甲○○詢問店內之營業狀況，同時
    為了避免遭查緝，乃以如附表編號十四所示之監視錄影設備
    察看現場進出人員，如遇警方臨檢，則旋即切換至合法電玩
    畫面以逃避查緝。嗣於96年06月16日，適有賭客庚○○在上
    址以如附表編號八所示之編號1 之超九水果盤機台賭博財物
    、丁○○在上址以如附表編號十所示之編號10之PK撲克牌機
    台賭博財物、戊○○在上址以如附表編號十一所示之編號2
    之麻將機台賭博財物、壬○○在上址以如附表編號九所示之
    編號7之歡樂列車水果拉BAR機台賭博財物時，為警於同日17
    時30分，持搜索票在該處查獲，並在現場工作人員身上扣得
    賭資4600元，以及扣得如附表所示其餘之物。
二、案經臺北市政府警察局文山第二分局報告臺灣臺北地方法院
    檢察署檢察官偵查起訴。
    理  由
一、前揭事實，業據甲○○、丙○○、乙○○、辛○○、己○○
    、庚○○、丁○○、戊○○、壬○○分別於警詢、偵查中及
    本院審理時坦承不諱（見96年度偵字第13506 號卷第12至43
    、117至121、148至151、161至166頁，本院96年11月26日審
    判筆錄）、核與證人即「快樂天堂」電玩店之前經營者王世
    民、上址屋主林財旺於警詢偵查中之證述情節相符（分別見
    96年度偵字第13506 號卷第8 至11、150、151、164、165、
    161頁，96年度偵字第13506 號卷第7至12頁），復有臺北市
    政府警察局文山第二分局搜索扣押筆錄、扣押物品目錄表（
    分別見96年度偵字第13506 號卷第45至49頁）、現場圖及臺
    北市政府警察局文山第二分局督察組臨檢紀錄表、營利事業
    登記證（分別見同上偵查卷第50至56頁）、扣押物品及現場
    照片（見同上偵查卷第90至104 頁）、以及扣案如附表所示
    之物可資佐證，足認被告九人之任意性自白與事實相符。綜
    上所述，本件事證明確，被告九人之犯行，洵堪認定，應予
    依法論科。
二、核被告甲○○、丙○○、乙○○、辛○○、己○○所為，均
    係違反電子遊戲場業管理條例第15條之規定，應依同條例第
    22條規定論處，及刑法第268 條前段、後段之意圖營利提供
    賭博場所及聚眾賭博罪、刑法第266條第1項前段之在公眾得
    出入之場所賭博罪。被告甲○○、丙○○、乙○○、辛○○
    、己○○間就上開犯行，有犯意聯絡與行為分擔，均為共同
    正犯。本件所犯未依規定辦理營利事業登記而經營電子遊戲
    場業之犯行，本具繼續性質，其雖繼續經營，仍屬單純一罪
    。又本件既係意圖營利提供賭博場所聚眾賭博以賭博性電子
    遊戲機與人對賭，其行為本質上即含有反覆為同一種類事務
    之概念在內，是前後多次共同提供賭博場所聚眾賭博及賭博
    之行為，亦應評價為法律上之包括一罪。又被告五人基於同
    一賭博犯意而提供賭博場所聚眾賭博及以前開電動賭博機具
    持續與人對賭而經營電子遊戲場業，係以一行為觸犯上開罪
    名，為想像競合犯，應依刑法第55條之規定，從一重論以刑
    法第268 條後段之意圖營利聚眾賭博罪處斷。本件公訴意旨
    就被告五人所犯部分，雖僅論及係刑法第268 條之罪，然此
    部分既與前揭違反電子遊戲場業管理條例之規定、刑法第26
    6條第1項之賭博罪有想像競合犯之裁判上一罪關係，且經本
    院於審理時當庭告知並予以辯論之機會，本院自應併予審理
    。又被告庚○○、丁○○、戊○○、壬○○於上揭公眾得出
    入之場所把玩前開賭博性電子遊戲機具，則犯刑法第266條
    第1項前段在公眾得出入之場所賭博財物罪。
三、爰分別審酌被告甲○○、丙○○未經辦理營業登記經營該電
    玩遊樂場擺放賭博性電動機具，被告乙○○、辛○○、己○○受僱而分別擔任現場負責人，開分、洗分、兌換賭資等工
    作，該店規模不小，足已對社會風氣造成不良影響，並助長
    社會僥倖心理及賭博歪風，及渠等所參與之程度，經營時間
    久暫、任職時間長短，及被告庚○○、丁○○、戊○○、壬○○為賭客，所冀圖僥倖獲取財物之犯罪心態，賭博金額尚
    非龐大，被告九人均坦承犯行，犯後態度尚佳等一切情狀，
    分別量處如主文所示之刑，並分別諭知易科罰金及易服勞役
    之折算標準。又扣案如附表所示之物，則為供犯本案犯罪所
    用或因犯罪所得之物，且分別為被告甲○○、乙○○所有，
    業據被告甲○○於本院審理時及被告乙○○於警詢時供陳在
    卷，爰依刑法第38條第1 項第2款、第3款規定宣告沒收之，
    另與被告庚○○對賭之如附表編號八所示之編號1超九水果
    盤之電玩主機台及IC板、與被告丁○○對賭之扣案如附表編
    號十所示之編號10之PK撲克牌之電玩主機台及IC板、與被告
    戊○○對賭之如附表編號十一所示之編號2 之麻將之電玩主
    機台及IC板、與被告壬○○之對賭扣案如附表編號九所示之
    之編號7之歡樂列車水果拉BAR之電玩主機台及IC板各1 台及
    1 組為當場查獲之賭博之器具，不論屬於被告四人所有，均
    應依刑法第266條第2項之規定宣告沒收。
據上論斷，應依刑事訴訟法第273條之1 第1項、第284條之1、第
299條第1項前段，電子遊戲場業管理條例第15條條、第22條，刑
法第11條前段、第28條、第266條第1項、第2項、第268條、第55
條、第41條第1項前段、第42條第3項、第38條第1項第2款、第3
款，刑法施行法第1條之1，判決如主文。
本案經檢察官簡逸薇到庭執行職務
中　　華　　民　　國　　96　　年　　11　　月　　30　　日
　　　　　　　　　刑事第五庭    法　官　賴秀蘭
以上正本證明與原本無異。
如不服本判決，應於判決送達後10日內，向本院提出上訴狀。
　　　　　　　　　　　　　　　　書記官　游秀珠
中　　華　　民　　國　　96　　年　　12　　月　　7 　　日
附錄本案論罪科刑法條：
刑法第266條
在公共場所或公眾得出入之場所賭博財物者，處 1 千元以下罰金
。但以供人暫時娛樂之物為賭者，不在此限。
當場賭博之器具與在賭檯或兌換籌碼處之財物，不問屬於犯人與
否，沒收之。
刑法第268條
意圖營利，供給賭博場所或聚眾賭博者，處 3 年以下有期徒刑，
得併科3千元以下罰金。
電子遊戲場業管理條例第22條
違反第 15 條規定者，處行為人 1 年以下有期徒刑、拘役或科或
併科新台幣50萬元以上250萬元以下罰金。
電子遊戲場業管理條例第15條
未依本條例規定辦理營利事業登記者，不得經營電子遊戲場業。
附表
┌──┬────────┬───────┐
│編號│物品名稱        │數量          │
├──┼────────┼───────┤
│一  │編號1、2、3、5之│五本          │
│    │客戶資料        │              │
├──┼────────┼───────┤
│二  │編號4之帳本     │一本          │
├──┼────────┼───────┤
│三  │編號6之客戶資料 │一本          │
│    │共53頁          │              │
├──┼────────┼───────┤
│四  │編號7之PHILIPS  │一支          │
│    │手機（含00000000│              │
│    │99號之SIM卡）   │              │
├──┼────────┼───────┤
│五  │編號8之數位相機 │一台          │
│    │（含SD記憶卡1張 │              │
│    │）              │              │
├──┼────────┼───────┤
│六  │房屋租賃契約書  │一本          │
├──┼────────┼───────┤
│七  │活動內容、會員來│五張          │
│    │店日期及資料    │              │
├──┼────────┼───────┤
│八  │編號1至6超九水果│六組          │
│    │盤ＩＣ板        │              │
├──┼────────┼───────┤
│九  │編號7、8歡樂列車│二組          │
│    │水果拉BAR       │              │
│    │ＩＣ板          │              │
├──┼────────┼───────┤
│十  │編號1至19PK撲克 │十九組        │
│    │牌ＩＣ板        │              │
│    │                │              │
├──┼────────┼───────┤
│十一│編號1、2麻將ＩＣ│二組          │
│    │板              │              │
├──┼────────┼───────┤
│十二│編號1、2彈珠台  │二組          │
│    │ＩＣ板          │              │
├──┼────────┼───────┤
│十三│電玩主機台      │三十一台      │
├──┼────────┼───────┤
│十四│監視器（含鏡頭2 │一組          │
│    │個，螢幕1台）   │              │
├──┼────────┼───────┤
│十五│大門遙控器（自動│四個          │
│    │門）            │              │
├──┼────────┼───────┤
│十六│切換電玩畫面之遙│二個          │
│    │控器            │              │
├──┼────────┼───────┤
│十七│現場賭資        │新臺幣四千六百│
│    │                │元            │
└──┴────────┴───────┘
